# 请教陈老师,关于国外项目资产减值准备

提问人：wangxu811024 时间：2010-07-15 20:17:10
(1)某公司的国外项目,计提了资产减值准备,那么这部分资产减值准备是暂时性的,还是永久性的差异? 在国内需要 确认递延所得税资产吗? (2)附注披露中,长期股权投资下的本期现金红利.是指的宣告的应收股利,还是实收到的现金股利?如本期宣告了100,下期收到现金.那这个现金红利,算做是本期,还是下期的?

回答人：chenyiwei
回复 楼主 wangxu811024 的帖子 1 、需根据境外税收管辖区的相应税法规定来判断，即该项资产减值准备在计提时是否允许税前扣除，以后资产处置或者转换为事实损失是时是否允许税前扣除。 2 、个人理解“本期现金红利额”包括被投资企业董事会、股东会等权力机构已经通过决议宣告发放但尚未实际收到的现金股利金额在内。